【裁判字號】    97,消債清,39
【裁判日期】    970820
【裁判案由】    清算事件
【裁判全文】
臺灣臺中地方法院民事裁定            97年度消債清字第39號
聲  請  人  甲○○○○○○○○.
代  理  人  乙○○
債  權  人  大眾商業銀行股份有限公司
                        10樓.
                      統一編號.
債  權  人  台新國際商業銀行股份有限公司
                        2樓、.
                      統一編號.
債  權  人  萬泰商業銀行股份有限公司
                        樓及地.
                      統一編號.
債  權  人  遠東國際商業銀行股份有限公司
                        1樓及.
                      統一編號.
上列當事人因消費者債務清理事件聲請清算，本院裁定如下：
    主  文
債務人林姿誼（即林文玉即郭林秀月即林秀月）自中華民國九十
七年八月二十日起開始清算程序，並同時終止清算程序。
    理  由
一、按法院開始清算程序之裁定，應載明其年、月、日、時，並
    即時發生效力；債務人之財產不敷清償清算程序之費用時，
    法院應裁定開始清算程序，並同時終止清算程序，消費者債
    務清理條例第83條第1項、第85條第1項分別定有明文。
二、本件債務人主張其於八十八年間遭逢九二一地震，致使房屋
    判定半倒，致使聲請人財務負擔增加，復因親人生病須要照
    料，身心無法承受龐大壓力而罹患精神分裂症。其間聲請人
    配偶郭俊麟僅能勉力經營鹽酥雞攤販維持家計，然而精神分
    裂症之醫藥費用龐大，因此即以借貸卡債度日。其間聲請人
    雖曾參與金融機構之債務協商，然因聲請人無力工作，均由
    配偶代償卡債，迄今已償還四十餘萬元。但聲請人病情時好
    時壞，致使拖累配偶郭俊麟必須全天照護，影響收入。而現
    有房屋貸款、家庭開支及扶養子女等費用，聲請人已陷於入
    不敷出之困境，爰聲請清算，並准予免責等語。
三、經查債務人所主張之上開事實，業據提出債務協商之協議書
    、九二一房屋半倒證明、診斷證明書、林姿誼繳款明細表、
    郭俊麟分期清償協議書、重大傷病證明卡、全戶戶籍謄本、
    財產清單等為證，此外，本件又查無債務人有消費者債務清
    理條例第6條第3項、第8條或第82條第2項所定駁回清算聲請
    之事由存在，則債務人聲請清算，應屬有據。再查，依據債
    務人所提財產及收入狀況說明書所載，其主要財產僅為坐落
    台中縣太平市○○○路七七號六樓之房屋（所有權人郭炎盛
    即債務人配偶郭俊麟），然則上述房屋業經九二一地震判定
    為半倒，並有一百六十餘萬元之貸款尚未清償，此有抵押權
    人國泰人壽保險有限公司放款明細表可資為憑。上開房屋因
    受九二一地震毀損，現有價值僅約一百四十餘萬元左右，此
    有中盟房屋估價表附卷可憑。顯見上述房屋扣除貸款餘額後
    ，已無殘餘價值可供清算分配，再參酌本件清算程序之規模
    ，堪認債務人之財產應不敷清償清算程序之費用，爰依上開
    規定裁定開始本件清算程序，並同時終止清算程序。
中    華    民    國    97    年    8     月    20    日
              民事第六庭    法      官  張升星
上為正本係照原本作成
開始清算程序之裁定不得抗告，如不服同時終止清算程序之裁定
，應於裁定送達後10日內，以書狀向本院提出抗告，並繳納抗告
費新臺幣1千元。
中    華    民    國    97    年    8     月    20    日
                            書  記  官  賴日添


司法院資訊處製作；財團法人民間司法改革基金會備份。
